【裁判字號】    90,交上易,69
【裁判日期】    891031
【裁判案由】    過失致死等
【裁判全文】
臺灣高等法院刑事判決                            九十年度交上易字第六十九號
    上  訴  人  台灣桃園地方法院檢察署檢察官
    上  訴  人
    即  被  告  乙○○
右上訴人，因被告過失致死等案件，不服臺灣桃園地方法院八十九年度交易字第三九
七號，中華民國八十九年十月三十一日第一審判決（起訴案號：臺灣桃園地方法院檢
察署八十九年度偵字第一二０六七號），提起上訴，本院判決如左：
    主      文
上訴駁回。
    事實及理由
一、本案經本院審理結果，認為原審以上訴人即被告乙○○於民國八十九年五月十五
    日晚上十時許，飲酒過量，無照駕駛ＬＤ─六四九五號自用小客車，疏於注意，
    超速行駛，侵入對向車道，撞擊張建亮所駕騎之機車，張建亮人車倒地，傷重不
    治死亡，依刑法第一百八十五條之三、第二百七十六條第一項、道路交通管理處
    罰條例第八十六條第一項、罰金罰鍰提高標準條例第一條前段規定，就酒後駕車
    觸犯公共危險部分，判處有期徒刑三月，就過失致死部分，判處有期徒刑一年三
    月，定執行刑為有期徒刑一年四月，其認事用法，俱無不合，爰引用第一審判決
    書所載之事實、理由及證據（如附件）。
二、檢察官循死者家屬聲請，上訴意旨略稱：原判決量刑過輕。被告上訴意旨略稱：
    我經濟能力有限，又要照顧母親，連強制保險金，願賠償新台幣二百五、六十萬
    元，對方不接受，致和解不成。
三、經查，民國八十九年度，依司法案件統計資料，關於酒後駕車觸犯公共危險罪，
    第一審法院量處有期徒刑者，約占百分之十點三，第二審法院宣告有期徒刑者，
    約占百分之五十五點七；關於交通事件一般過失致死者，第一審法院判處有期徒
    刑一年以上者，約占百分之五點五，第二審法院量處一年以上有期徒刑者，約占
    百分之十二。因被告無駕駛執照，猶駕駛已遭吊照之自小客車，且酒後開車，超
    速行駛，闖入對向車道而肇事，違法之處有五項，情節非微，原審酌情判處罪刑
    並定執行刑一年四月，與死者母親甲○○在本院所稱「判一年六個月」，相差無
    幾。是以，原判決量刑適當，並無失出或失入情事。檢察官及被告分別指原判決
    不當，均非有理由，應予駁回。
四、據上論斷，應依刑事訴訟法第三百六十八條、第三百七十三條，判決如主文。
本案經檢察官柯麗鈴到庭執行職務。
中      華      民      國    九十      年       四     月      四      日
                              臺灣高等法院刑事第五庭
                                  審判長法  官  曾  德  水
                                        法  官  趙  功  恒
                                        法  官  楊  貴  雄
右正本證明與原本無異。
不得上訴。
                                        書記官  李  明  昇
中      華      民      國    九十      年       四     月       六     日
附錄：本案論罪科刑法條全文
刑法第一百八十五條之三
服用毒品、麻醉藥品、酒類或其他相類之物，不能安全駕駛動力交通工具而駕駛者，
處一年以下有期徒刑、拘役或三萬元以下罰金。
刑法第二百七十六條第一項：
因過失致人於死者，處二年以下有期徒刑、拘役或二千元以下罰金。


司法院資訊處製作；財團法人民間司法改革基金會備份。
